臺灣士林地方法院刑事判決　　　　　　　 96年度易字第497號
公　訴　人　臺灣士林地方法院檢察署檢察官
被　　　告　乙○○
　　　　　　　　　　（
上列被告因竊盜案件，經檢察官提起公訴（96年度偵字第1459號
），被告於本院準備程序中，就被訴事實為有罪之陳述，經合議
庭裁定由受命法官獨任進行簡式審判程序，判決如下：
    主  文
乙○○結夥三人以上竊盜，累犯，處有期徒刑拾月。
    事  實
一、乙○○前因竊盜及恐嚇案件，經法院分別判處有期徒刑4 月
    ，經裁定定其應執行刑為有期徒刑6 月，另因施用第一級、
    第二級毒品案件，經法院分別判處有期徒刑9 月及6 月，定
    應執行刑為有期徒刑1 年2 月，接續執行後，於民國95年1
    月20日縮刑期滿執行完畢。仍未悔改，復與姓名年籍不詳綽
    號「阿文」、「阿胖」之成年男子（均另案偵辦中），共同
    意圖為自己不法所有，基於犯意聯絡，先由乙○○委請不知
    情之友人劉彥宏、黃錦心尋妥購買挖土機等器具之買主李勳
    ；另覓妥購買金屬鋼板之買主吳寶安後（劉彥宏、黃錦心、
    吳寶安及李勳均經檢察官處分不起訴），乙○○即夥同「阿
    文」、「阿胖」共3 人，於96年1 月26日下午13時45分許，
    至臺北市士林區○○○路○ 段2 巷100 號「皇群工程有限公
    司」（下稱皇群公司）僅以圍籬區隔堆放雜物、貨櫃、挖土
    機等物之處所，推開未上鎖之圍籬後，帶引劉彥宏、黃錦心
    、李勳與李勳所委託不知情之拖板車司機及吳寶安指示到場
    之拖板車駕駛周進發，進入上址，乙○○即交付挖土機鑰匙
    2 支予買主李勳，經李勳確認車身號碼試車無誤後，另以新
    臺幣（下同）5 萬元向乙○○購買倉庫內另乙輛待修之小型
    挖土機，隨即連同先前議妥之2 輛大型挖土機共85萬元交付
    乙○○；「阿文」及「阿胖」當場簽立讓渡書與李勳。另周
    進發亦依吳寶安之指示，確認購買之鋼板材質後，由吳寶安
    與乙○○以電話確認以每片1 萬4000元之價格購買3 片鋼板
    ，周進發當場先交付1 萬元予「阿文」。嗣李勳委託之拖板
    車司機及周進發乃分別載運3 輛挖土機（含挖斗2 個）及3
    片鋼板離開現場；乙○○等三人乃共同以上述方式竊得前述
    挖土機及鋼板，變賣得款。迄同日某時許，皇群公司員工發
    覺上述人員載運公司所有之挖土機離開原停放處所，乃報警
    循線查獲。
二、案經被害人皇群公司訴由臺北市政府警察局士林分局報請台
    灣士林地方法院檢察署檢察官偵查起訴。
    理  由
一、本件被告所犯非死刑、無期徒刑或最輕本刑有期徒刑三年以
    上之罪，亦非高等法院管轄第一審案件，且於準備程序進行
    中，被告先就被訴事實為有罪之陳述，經告知被告簡式審判
    程序之旨，並聽取檢察官、被告之意見後，本院合議庭裁定
    由受命法官進行簡式審判程序，是本件之證據調查，依刑事
    訴訟法第273 條之2 規定，不受同法第159 條第1 項、第
    161 條之2 、第161 條之3 、第163 條之1 及第164 條至第
    170 條規定之限制，合先敘明。
二、上開事實，業據被告乙○○於偵查及本院準備程序、審理時
    坦承不諱；並據告訴人皇群公司代表人甲○○於警詢及偵查
    指述甚詳，及證人劉彥宏（偵查卷第29、145 頁）、黃錦心
    （偵查卷第36、143 頁）、李勳（偵查卷第48、150、201頁
    ）、吳寶安（偵查卷第43、463147、183 頁）、周進發（偵
    查卷第169頁）分別於警詢及偵查中證述明確，且有甲○○
    立具之贓物認領保管單、吳寶安立具之代保管條、臺北市士
    林區○○○路○ 段11巷口監視錄影器翻拍之照片2 張附卷可
    稽（偵查卷第108 頁），核均與被告前述任意性自白相符，
    自堪信為真實。本件事證明確，被告犯行堪以認定。
三、被告與「阿文」、「阿胖」之成年男子共同以上述方式，將
    所有人持有管領之動產移置於自己實力支配下，並變賣得利
    交由他人搬離現場，破壞所有人原支配持有關係，核係犯刑
    法第321 條第1 項第4 款結夥三人以上竊盜罪。被告與綽號
    「阿文」、「阿胖」之成年男子就上開犯行有犯意聯絡及行
    為分擔，為共同正犯。查被告如事實欄所示犯罪科刑執行情
    形，有台灣高等法院被告前案紀錄表在卷可按，其於五年之
    內，再故意犯本件有期徒刑以上之罪，為累犯，依法加重其
    刑。爰審酌被告正值青壯，曾因犯竊盜等罪經判決處刑，有
    前述前案紀錄表可憑，及其他前科紀錄，素行非佳，竟再為
    本件加重竊盜犯行，侵害他人財產法益甚鉅，顯然道德觀念
    薄弱，惟其犯罪後坦承犯行，態度尚稱良好，及其行為手段
    、所生危害等一切情狀，量處如主文所示之刑。至被告自承
    其等用以行竊之鑰匙所有人不明，故無從依刑法第38條第1
    項第2 款規定宣告沒收，併此敘明。
據上論斷，依刑事訴訟法第273 條之1 第1 項、第299 條第1 項
前段，刑法第28條、第321 條第1 項第4 款、第47條第1 項，判
決如主文。
本案經檢察官張世和到庭執行職務
中　　華　　民　　國　　96　　年　　4 　　月　　27　　日
                  刑事第四庭法  官       朱瑞娟
以上正本證明與原本無異。
如不服本判決，應於判決送達後10日內，向本院提出上訴狀。
                           書記官        賴麗容
中　　華　　民　　國　　96　　年　　4 　　月　　27　　日
附錄本案所犯法條全文
中華民國刑法第321 條（加重竊盜罪）
犯竊盜罪而有左列情形之一者，處6 月以上、5 年以下有期徒刑
：
一  於夜間侵入住宅或有人居住之建築物、船艦或隱匿其內而犯
    之者。
二  毀越門扇、牆垣或其他安全設備而犯之者。
三  攜帶兇器而犯之者。
四  結夥三人以上而犯之者。
五  乘火災、水災或其他災害之際而犯之者。
六  在車站或埠頭而犯之者。
前項之未遂犯罰之。
